# 土地奖励递延的会计处理。

提问人：linsennuan0617 时间：2022-07-02 12:35:30
请教陈版，公司收到了一笔土地相关的补贴款，共计 2000 万元，按照土地证上的年限递延。但是摊销到第二年的时候，公司和政府签订了厂房代建协议，约定政府按原价购买上述土地，待厂房建成后公司和厂房一起，按原价分 5 年回购。这种情形下，递延收益需要同时结转到资产处置收益吗？
项目组意见：
该块土地不是真正意义上的处置，是否应该照常按年限递延，而不能结转到资产处置收益。

回答人：chenyiwei
建议了解该交易真实的商业目的，首先考虑该土地是否满足终止确认并确认资产处置损益的条件。